【裁判字號】    90,訴,312
【裁判日期】    901203
【裁判案由】    搶奪
【裁判全文】
台灣苗栗地方法院刑事判決                            九十年度訴字第三一二號
    公  訴  人  臺灣苗栗地方法院檢察署檢察官
    被      告  丙○○
右列被告因搶奪案件，經檢察官提起公訴（九十年度偵字第三九六一號、第四二九九
號）及追加起訴，本院判決如左：
    主  文
丙○○連續意圖為自己不法之所有，而搶奪他人之動產，處有期徒刑捌月。緩刑伍年
。
    事  實
一、丙○○因缺錢花用，竟基於意圖為自己不法所有之概括犯意，於民國九十年七月
    二十二日零時許，騎乘車牌號碼ＨＲＧ–二三一號重型機車，頭戴全罩式安全帽
    ，行經苗栗縣苗栗市○○街玉清宮旁，見甲○○獨自行走路邊，認為有機可乘，
    乃趁甲○○疏於防備之際，即騎車快速通過甲○○身旁，伸手搶奪甲○○所攜皮
    包（內有摩托羅拉牌Ｖ三六八八型行動電話一支、身分證、駕照及全民健康保險
    卡各一張、現金新台幣近千元左右、菲律賓幣十元），得手後即騎車迅速逃逸。
    丙○○又基於同一概括犯意，復於同年八月十五日二十時四十分許，騎乘上開Ｈ
    ＲＧ–三二一號機車，頭戴全罩式安全帽，途經苗栗縣苗栗市○○里○○○區巷
    道，見彭昌怡一人獨自騎乘機車行駛於前，並將隨身皮包置於所騎機車前方之置
    物籃內，乃騎車尾隨至苗栗縣苗栗市文山里二一鄰華山六三號前，趁乙○○不備
    之際，突由後方超車時，伸手搶奪乙○○所有而置於所騎機車前方置物籃內之皮
    包一只（內有女用小皮包一只、花旗銀行信用卡二張、身分證、駕照、郵局金融
    卡、農民銀行金融卡、富邦銀行金融卡各一張、ＮＯＫＩＡ牌六一五○型行動電
    話一支及現金新台幣八千元），得手後騎車迅速逃離，乙○○不干平白遭搶，即
    騎車尾隨，並記下丙○○所騎機車車牌號碼而報警處理，經警循彭昌怡所記車牌
    號碼查出丙○○住處，通知乙○○前往指認丙○○之體型、機車顏色、車牌號碼
    等特徵與行搶之人相符，丙○○見犯行已露，向查緝之警員自白行搶乙○○財物
    之上開犯行，並將行搶所得之財物交出，經警移由公訴人偵訊時，丙○○再自白
    搶奪甲○○財物犯行，經公訴人指揮警員追查，終悉上情。
二、案經苗栗縣警察局苗栗分局報請臺灣苗栗地方法院檢察署檢察官偵查起訴及追加
    起訴。
    理由
一、訊據被告丙○○坦承前揭犯行不諱，核與被害人甲○○、乙○○指述遇搶情形相
    符，而本件係由苗栗縣警察局苗栗分局依被害人乙○○所記行搶之人所騎機車車
    牌號碼，至苗栗縣頭屋鄉○○村○○街六八巷十號被告住處起贓，而起出被害人
    甲○○之摩托羅拉牌Ｖ三六八八型行動電話一支、現金菲律賓幣十元；及被害人
    乙○○之皮包一只，內有女用小皮包一只、ＮＯＫＩＡ牌六一五○型行動電話一
    支、身分證、駕照、郵局金融卡、農民銀行金融卡、富邦銀行金融卡各一張、花
    旗銀行信用卡二張及現金新台幣八千元等物，嗣分別通知被害人甲○○、乙○○
    認領無訛而查明，並有被告所騎機車及所搶財物之照片四幀、贓物認領保管單二
    紙附卷可證，是本件事證明確，應依法論科。
二、核被告所為，係犯刑法第三百二十五條第一項之搶奪罪。其先後二次搶犯行，時
    間緊接，方法相同，觸犯構成要件相同之罪，顯係基於概括犯意為之，為連續犯
    ，依刑法第五十六條之規定，以一罪論，並加重其刑。爰審酌被告之品行、行為
    次數、因缺錢花用而犯本罪之動機、騎乘機車下手搶奪之手段影響社會秩序甚鉅
    ，惟所搶得財物價值尚輕，被告犯罪後復坦承犯行，顯有悔意等一切情狀，量處
    如主文所示之刑。末查被告未曾受有期徒刑以上刑之宣告，有臺灣高等法院被告
    全國前案紀錄表存卷可考，且被告之父、母身罹重症，家庭生計全賴被告一人維
    持，有其提出之診斷證明書二紙附卷可按，其經此刑之教訓，當知所警惕，而無
    再犯之虞，本院因認對被告所宣告之刑，以暫不執行為適當，爰併予宣告緩刑五
    年，以啟自新。
三、又本件被告於偵、審中復自白另於九十年五月間某日，在苗栗縣苗栗市北苗派出
    所旁之北苗市場小巷內，搶奪某腳踏車騎士置於腳踏車前車籃內財物，並經公訴
    人於本院審理時追加起訴。惟按，被告之自白不得為有罪判決之唯一證據，仍應
    調查其他必要之證據，以查其是否與事實相符，刑事訴訟法第一百五十六條第二
    應定有明文。上開條文之立法目的乃欲以補強證據擔保自白之真實性，亦即以補
    強證據之存在，藉以限制自白在證據上之價。而所謂補強證據，則除該自白本身
    外，其他足資以證明自白之犯罪事實確具有相當程度真實性之證據而言。雖其所
    補強者，非以事實之全部為必要，但亦須因補強證據與自白之相互利用，足使犯
    罪事實獲得確信者，始足當之。查被告前開自白，並無被搶財物等補強證據扣案
  可資佐證。此外，復查無其他積極證據足資認定被告有此部分之犯行，上開追加
    起訴之事實即屬不能證明，惟公訴人認此與前揭論罪科刑部分有連續犯之裁判上
    一罪法律關係，故不另為無罪之諭知，併此敘明。
據上論斷，應依刑事訴訟法第二百九十九條第一項前段，刑法第五十六條、第三百二
十五條第一項、第七十四條第一款，判決如主文。
本案經檢察官李殷財到庭執行職務。
中    華    民    國    九十      年    十二        月        三        日
                                    臺灣苗栗地方法院刑事第二庭
                                        法  官  陳  慧  萍
右正本證明與原本無異。
如不服本判決，應於送達後十日內向本院提出上訴狀(須附繕本)，上訴於台灣高等法
院台中分院。
                                        書記官  陳  建  分
中    華    民    國    九十      年    十二        月        三        日
附錄論罪科刑法條
中華民國刑法第三百二十五條第一項：
意圖為自己或第三人不法之所有，而搶奪他人之動產者，處六月以上五年以下有期徒
刑。


司法院資訊處製作；財團法人民間司法改革基金會備份。
